【裁判字號】    99,訴,570
【裁判日期】    990421
【裁判案由】    毒品危害防制條例
【裁判全文】
臺灣板橋地方法院刑事判決               99年度訴字第570號
公  訴  人  臺灣板橋地方法院檢察署檢察官
被      告  甲○○
上列被告因違反毒品危害防制條例案件，經檢察官提起公訴（98
年度毒偵字第9205號），本院依簡式審判程序審理後，判決如下
：
    主    文
甲○○施用第一級毒品，累犯，處有期徒刑玖月。
    事    實
一、甲○○前因施用毒品案件，經本院以91年度毒聲字第683 號
    裁定送觀察、勒戒後，因認有繼續施用毒品之傾向，由本院
    以91年度毒聲字第929 號裁定令入戒治處所施以強制戒治，
    其間經本院以91年度毒聲字第2656號裁定停止戒治並付保護
    管束，於民國91年10月18日停止處分釋放出臺灣桃園女子戒
    治所，而於92年3 月20日期滿未經撤銷視為執行完畢，並於
    92年10月27日由臺灣板橋地方法院檢察署檢察官以92年度戒
    毒偵字第353 號為不起訴處分確定，惟其於前開強制戒治執
    行完畢後5 年內，復因施用第一級、第二級毒品，經本院以
    96年度訴字第2049號判決分別判處有期徒刑6 月、5 月確定
    ，嗣前開二刑期均經本院以96年度聲減字第6265號裁定減刑
    為有期徒刑3 月、2 月15日，如易科罰金，均以新臺幣（下
    同）1 千元折算1 日，並定應執行有期徒刑5 月，如易科罰
    金，以1 千元折算1 日確定，而於96年12月3 日徒刑易科罰
    金執行完畢（於本案構成累犯）。甲○○另因詐欺案件，經
    本院以96年度易字第2755號判決判處有期徒刑3 月（下稱甲
    刑期），並經臺灣高等法院以97年度上易字第643 號判決上
    訴駁回確定；因施用第一級毒品，經本院以97年度訴字第89
    6 號判決判處有期徒刑9 月確定（下稱乙刑期），嗣甲、乙
    刑期經臺灣高等法院以97年度聲字第3248號裁定定應執行有
    期徒刑10月確定（下稱丙刑期）。其另因施用第一級毒品，
    經臺灣高等法院以97年度上訴字第3775號判決判處有期徒刑
    5 月確定（下稱丁刑期），經入監接續執行丙、丁刑期，甫
    於98年10月31日縮刑期滿執行完畢。
二、詎甲○○仍不知悔改，基於施用第一級毒品之犯意，於98年
    11月7 日晚間某時許（起訴書略載為98年11月9 日2 時28分
    許即為警採集尿液前回溯96小時內之某時），在臺北縣三重
    市○○路上之某友人住處內（起訴書略載為不詳地點），以
    將第一級毒品海洛因捲在香菸內，再點燃吸食之方式（起訴
    書略載為不詳方式），施用海洛因1 次。嗣於98年11月8 日
    晚間11時45分許，為警在臺北縣三重市○○街138 巷4 號2
    樓居住處查獲甲○○，經警採集其尿液送鑑驗後，始悉上情
    。
三、案經臺北縣政府警察局三重分局移請臺灣板橋地方法院檢察
    署檢察官偵查後提起公訴。
    理    由
一、本案被告甲○○所犯係死刑、無期徒刑、最輕本刑為3 年以
    上有期徒刑以外之罪，其於準備程序中就被訴事實為有罪之
    陳述，經本院告知簡式審判程序之旨，並聽取公訴人、被告
    之意見後，經合議庭裁定由受命法官獨任進行簡式審判程序
    審理，合先敘明。
二、上揭犯罪事實，業據被告甲○○於本院準備程序中及審理時
    均坦承不諱，而其於98年11月8 日為警查獲後，經採集尿液
    送台灣檢驗科技股份有限公司囑託鑑定結果，確呈嗎啡陽性
    反應（按海洛因經施用進入人體後，係水解還原成嗎啡，再
    代謝排出體外，業據行政院衛生署藥物食品檢驗局以73藥檢
    壹字第030221號函文說明綦詳，而為本院辦理施用第一級毒
    品案件職務上所已知），亦有該公司98年11月19日濫用藥物
    檢驗報告1 份附卷可稽，足以佐證被告自白與事實相符，堪
    以採信。再被告前因施用毒品案件，經本院以91年度毒聲字
    第683 號裁定送觀察、勒戒後，因認有繼續施用毒品之傾向
    ，由本院以91年度毒聲字第929 號裁定令入戒治處所施以強
    制戒治，其間經本院以91年度毒聲字第2656號裁定停止戒治
    並付保護管束，於91年10月18日停止處分釋放出臺灣桃園女
    子戒治所，而於92年3 月20日期滿未經撤銷視為執行完畢，
    並於92年10月27日由臺灣板橋地方法院檢察署檢察官以92年
    度戒毒偵字第353 號為不起訴處分確定，惟其於前開強制戒
    治執行完畢後5 年內，復因施用第一級、第二級毒品，經本
    院以96年度訴字第2049號判決分別判處有期徒刑6 月、5 月
    確定等情，有臺灣高等法院被告前案紀錄表1 份附卷可稽，
    足徵被告於強制戒治執行完畢後5 年內，復因施用第一級、
    第二級毒品經法院判處罪刑後，始再為本案施用海洛因犯行
    之事證明確，已非毒品危害防制條例第20、23條所定之「初
    犯」或「5 年後再犯」情形（最高法院95年度第7 次刑事庭
    會議紀錄參照），自應依法論科。
三、按海洛因屬毒品危害防制條例第2 條第2 項第1 款規定之第
    一級毒品，是核被告甲○○所為，係犯毒品危害防制條例第
    10條第1 項之施用第一級毒品罪。被告為施用海洛因而持有
    海洛因之低度行為，為其施用第一級毒品之高度行為所吸收
    ，不另論罪。查被告前有如事實欄一所載之刑案前科及徒刑
    執行情形，此有上開臺灣高等法院被告前案紀錄表在卷足徵
    ，其於有期徒刑執行完畢5 年內故意再犯本案有期徒刑以上
    之罪，依刑法第47條第1 項規定成立累犯，並應加重其刑。
    爰審酌被告前已有因施用第一級毒品經法院判處罪刑之前科
    紀錄，竟猶不思尋求正當之身心發展，再施用足以導致精神
    異常，甚至造成生命危險之海洛因，戕害一己之身心健康，
    對社會治安可能之危害程度非微，惟其於犯後尚知坦認犯行
    等一切情狀，量處如主文所示之刑，以資懲儆。
據上論斷，應依刑事訴訟法第273 條之1 第1 項、第299 條第1
項前段，毒品危害防制條例第10條第1 項，刑法第11條前段、第
47條第1 項，判決如主文。
本案經檢察官馮君傑到庭執行職務。
中    華    民    國    99    年    4     月    21    日
                  刑事第十七庭  法  官  張 兆 光
上列正本證明與原本無異。
如不服本判決，應於判決送達後10日內敘明上訴理由，向本院提
出上訴狀 (應附繕本) ，上訴於臺灣高等法院。其未敘述上訴理
由者，應於上訴期間屆滿後20日內向本院補提理由書「切勿逕送
上級法院」。
                                書記官  曹 秋 冬
中    華    民    國    99    年    4    月    21    日
附錄本案論罪科刑法條：
毒品危害防制條例第10條第1 項
施用第一級毒品者，處6 月以上5 年以下有期徒刑。

司法院資訊處製作；財團法人民間司法改革基金會備份。
